【裁判字號】    99,上更(一),286
【裁判日期】    991012
【裁判案由】    毒品危害防制條例
【裁判全文】
臺灣高等法院刑事判決             99年度上更(一)字第286號
上  訴  人
即  被  告  甲○○
選任辯護人  沙洪律師
上列上訴人因毒品危害防制條例案件，不服臺灣板橋地方法院
98年度訴字第3460號，中華民國98年12月4日第一審判決（起訴
案號：臺灣板橋地方法院檢察署98年度偵字第22069號），提起
上訴，本院判決後，由最高法院第一次發回更審，本院判決如下
：
    主  文
原判決撤銷。
甲○○犯如附表一編號第1號至第17號所示之各罪，各處如附表
一編號第1號至第17號所示之宣告刑，應執行有期徒刑貳拾伍年
。扣案之第一級毒品海洛因參拾捌小包（合計淨重貳點肆壹公克
）均沒收銷燬之；包裝上開第一級毒品海洛因之塑膠袋參拾捌個
、紙袋參個均沒收；販賣毒品所得新臺幣壹萬陸仟柒佰元沒收，
如全部或一部不能沒收時，以其財產抵償之。
    事  實
一、甲○○明知海洛因為毒品危害防制條例所列管之第一級毒品
    ，不得持以販賣，竟意圖營利，基於販賣第一級毒品海洛因
    之犯意，持用陳芓凝申辦之門號0000000000號行動電話作為
    聯絡販賣毒品工具，於如附表一編號一至十七所示之時間、
    地點，先後十七次販賣海洛因給魏皓展、黃二郎施用（各次
    販賣時間、地點、金額、數量、對象如附表一編號一至十七
    所示），並自各該毒品買家處取得該次販賣毒品所得之現金
    。嗣於民國98年8月5日下午3時許，在臺北縣蘆洲市○○路1
    36號3樓住處為警查獲，並扣得第一級毒品海洛因38小包（
    合計淨重2.41公克）、分裝紙袋3個（起訴書載為分裝袋3包
    ）、門號0000000000號行動電話1支（含SIM卡1枚）、電子
    磅秤1臺、夾鏈袋4包等物，因而查悉上情。
二、案經行政院海岸巡防署海洋巡防總局及臺北縣政府警察局淡
    水分局報請臺灣板橋地方法院檢察署檢察官偵查起訴。
    理  由
壹、證據能力說明：
    按「被告以外之人於審判外之言詞或書面陳述，除法律有規
    定者外，不得作為證據」，刑事訴訟法第159 條第1 項定有
    明文，此即學理上所稱「傳聞證據排除法則」。依上開法律
    規定，傳聞證據原則上固無證據能力，但如法律別有規定者
    ，即例外認有證據能力。經查：
一、上訴人即被告及其等辯護人主張：證人魏皓展、黃二郎於警
    詢中所為陳述，係屬傳聞證據，無證據能力。查上開證人於
    警詢中所述，確屬被告以外之人於審判外之陳述，被告及其
    辯護人既爭執該等證人於警詢中所為陳述之證據能力，復查
    無該等警詢陳述有何傳聞例外規定可資適用，自均認無證據
    能力可言。
二、次按「刑事被告之詰問權，係指訴訟上被告有在審判庭盤詰
    證人之權利；偵查中檢察官訊問證人，旨在蒐集被告犯罪證
    據，以確認被告嫌疑之有無及內容，與審判中透過當事人之
    攻防，經由詰問程序調查證人以認定事實之性質及目的有別
    。偵查中辯護人僅有在場權及陳述意見權，此觀刑事訴訟法
    第245條第2項前段之規定甚明，檢察官訊問證人並無必須傳
    喚被告使其得以在場之規定，同法第248條第1項前段雖規定
    『如被告在場者，被告得親自詰問』，亦僅賦予該在場被告
    於檢察官訊問證人時得親自詰問證人之機會而已，被告如不
    在場，殊難期有親自詰問之可能。此項未經被告詰問之被告
    以外之人於偵查中向檢察官所為之陳述，依刑事訴訟法第15
    9條第1項、第159條之1第2項之規定，除顯有不可信之例外
    情況外，原則上為『法律規定得為證據』之傳聞例外，依其
    文義解釋及立法理由之說明，並無限縮於檢察官在偵查中訊
    問證人之程序，應已給予被告或其辯護人對該證人行使反對
    詰問權者，始有證據能力之可言。為保障被告之反對詰問權
    ，並與現行法對傳聞例外所建構之證據容許範圍求其平衡，
    證人在偵查中雖未經被告之詰問，倘被告於審判中已經對該
    證人當庭及先前之陳述進行詰問，即已賦予被告對該證人詰
    問之機會，則該證人於偵查中之陳述即屬完足調查之證據，
    而得作為判斷之依據。」（詳最高法院97年度台上字第405
    號判決意旨）、「被告以外之人於偵查中向檢察官所為之陳
    述，除顯有不可信之情況者外，得為證據，刑事訴訟法第15
    9條之1第2項定有明文。蓋現行法之檢察官仍有訊問被告、
    證人及鑑定人之權限，其應踐行之程序又多有保障被告或被
    害人之規定，證人、鑑定人於偵查中亦均須具結，就刑事訴
    訟而言，其司法屬性甚高；而檢察官於偵查程序取得之供述
    證據，其過程復尚能遵守法令之規定，是其訊問時之外部情
    況，積極上具有某程度之可信性，除消極上顯有不可信之情
    況者外，均得為證據。故主張其為不可信積極存在之一方，
    自應就此欠缺可信性外部保障之情形負舉證責任。」（詳最
    高法院98年度台上字第2904號判決意旨）。查證人魏皓展、
    黃二郎於偵查中之陳述，既經依法具結以擔保其係據實陳述
    者，依刑事訴訟法第159條之1第2項規定，除顯有不可信之
    情況者外，自得作為證據，而被告及其選任辯護人於本院審
    理時主張證人魏皓展、黃二郎於偵查中之陳述無證據能力，
    依前揭說明，自應負舉證責任以證明有何顯不可信之情況，
    然被告及其選任辯護人皆未釋明證人魏皓展、黃二郎於偵查
    中之陳述有何「顯不可信之情況」，依前揭最高法院判決意
    旨，此項未經被告詰問之被告以外之人於偵查中向檢察官所
    為之陳述，依刑事訴訟法第159條第1項、第159條之1第2項
    之規定，除顯有不可信之例外情況外，原則上為「法律規定
    得為證據」之傳聞例外，依其文義解釋及立法理由之說明，
    並無限縮於檢察官在偵查中訊問證人之程序，應已給予被告
    或其辯護人對該證人行使反對詰問權者，始有證據能力之可
    言，為保障被告之反對詰問權，並與現行法對傳聞例外所建
    構之證據容許範圍求其平衡，前揭證人魏皓展、黃二郎在偵
    查中雖未經被告及其選任辯護人之詰問，惟依前開說明，此
    並非意指該證人於偵查中之證述即無證據能力，應僅係屬於
    未經完足調查之證據而已。嗣於原審審理時，證人魏皓展、
    黃二郎已於審理中到庭，經檢察官、被告、辯護人對其分別
    行交互詰問，當已補足被告行使反對詰問權之機會，自不得
    再執被告未於偵查中對該證人詰問或與之對質為辯。是證人
    魏皓展、黃二郎於偵查中之證言，自得採為本案證據。
三、又被告以外之人於審判外之言詞或書面陳述，除法律有規定
    者外，不得作為證據；又被告以外之人於審判外之陳述，雖
    不符刑事訴訟法第159條之1至第159條之4之規定，而經當事
    人於審判程序同意作為證據，法院審酌該言詞陳述或書面陳
    述作成時之情況，認為適當者，亦得為證據；另當事人、代
    理人或辯護人於法院調查證據時，知有第159條第1項不得為
    證據之情形，而未於言詞辯論終結前聲明異議者，視為有前
    項之同意，刑事訴訟法第159條第1項、第159條之5分別定有
    明文。查本案下列所引用之其餘供述及非供述證據，經本院
    依法踐行調查證據程式，檢察官、被告及辯護人均不爭執各
    該證據之證據能力（見本院卷第34至35頁、第66頁至第68頁
    ），且亦查無依法應排除其證據能力之情形，依刑事訴訟法
    第159條之4、第159條之5規定意旨，亦得作為證據。
四、再按有事實足認被告或犯罪嫌疑人有最輕本刑為3年以上有
    期徒刑之罪嫌，並危害國家安全或社會秩序情節重大，而有
    相當理由可信其通訊內容與本案有關，且不能或難以其他方
    法蒐集或調查證據者，得發通訊監察書有實施通訊監察之必
    要者，通訊保障及監察法第5條第1項第1款定有明文。本件
    被告使用之0000000000號行動電話門號通訊監察錄音內容，
    係依法定程序由台灣板橋地方法院核發98年聲監字第674號
    通訊監察書，實施通訊監察所得，有上開通訊監察書一份附
    卷可稽（見本院更一審卷第25頁）。因通訊監察錄音內容，
    係機械式紀錄被監聽者之通話內容，與供述證據須要自然人
    觀察、記憶、陳述之特質不同，並無供述證據在本質上之不
    可靠性及不確定性，被告之監聽對話，屬被告審判外之自白
    或對不利於己之陳述，係「非傳聞」而不適用傳聞法則之規
    定，應屬刑事訴訟法第165條之1第2項規定之證物。而監聽
    譯文僅係將監聽錄音結果轉譯成文字，如其文字確與錄音帶
    內容相符，應與電話監聽錄音為同一處理。且因被告及其辯
    護人均表示對檢察官提出之通訊監察錄音帶暨譯文之證據能
    力均不爭執（見本院更一審卷第34頁反面、第66頁反面），
    是相關通訊監聽錄音內容與譯文均堪認屬真實，均具有證據
    能力。
貳、實體方面：
一、訊據被告甲○○固坦承與魏皓展、黃二郎認識，確曾以伊持
    用之門號0000000000號行動電話與該二人聯絡，而扣案之第
    一級毒品海洛因38小包（合計淨重2.41公克）、電子磅秤1
    臺、夾鏈袋4包、分裝紙袋3個、門號0000000000號行動電話
    1支等物確係警方在其住處查獲之物等情不諱，惟矢口否認
    有何販賣第一級毒品海洛因犯行，辯稱：魏皓展、黃二郎是
    其子陳啟輝之朋友，魏皓展、黃二郎是到家裡向伊借錢，並
    非買賣毒品，為警查獲之毒品海洛因等物品均係其子陳啟輝
    所有之物，因藏放在住家隱密處，伊並不知道，警方監聽伊
    與伊兒子陳啟輝的朋友魏皓展、黃二郎對話之通訊監察譯文
    僅載有概略交談，完全未見與毒品交易有關之數量、金額、
    術語，證人魏皓展、黃二郎前後供述不一、相互矛盾，不可
    採信，另警方扣得伊持有之現金與檢察官所指之販毒所得差
    距甚大，伊並無販賣第一級毒品海洛因之犯行云云。經查：
(一)被告於前揭時、地販賣海洛因給魏皓展、黃二郎之犯罪事實
    ，業據證人魏皓展、黃二郎於偵查時證述無訛。證人魏皓展
    證稱：伊的綽號叫「小鐘」，毒品海洛因來源是跟綽號「阿
    姨」的女子買的，伊是到警察局指認後才知道她本名叫甲○
    ○，伊都是使用前4碼為0916的該支行動電話撥打到被告持
    用的0000000000號行動電話，看被告有無在家，若有在家的
    話，伊就到被告家樓下時再撥打1次電話，告知被告伊已到
    了，叫被告開門，被告就會開樓下的門，伊就上去3樓，此
    時被告會先開木門，透過鐵門外的隙縫交易，被告不會開啟
    鐵門，自98年7月下旬至同年8月4日止，約有毒品交易十幾
    次，交易之金額為700至1000元，數量則為0.15到0.2公克，
    裝成一小包，交易地點都在他家門外，只有一天8月2日在蘆
    洲市鷺江國小附近，檢察官所提示如附表二之通訊監察譯文
    內容，除98年7月22日該次係以700元購得1小包毒品海洛因
    外，其餘各次均係以1000元購得海洛因1小包，另98年8月1
    日這次是在交易地點是在蘆洲市○○路他家附近樓下，98年
    8月2日這次是在鷺江國小對面大樓樓下交易，因伊是每月20
    日領錢，所以於20日後，就會每天去向被告購買毒品，除非
    是沒有錢了，才不會去等語（見98年度偵字第22069號偵查
    卷宗第167至169頁）；證人黃二郎結證稱：伊綽號叫「阿西
    」，手機號碼是0000000000號，伊有施用毒品海洛因，伊係
    98年7月間才認識被告，伊都稱呼被告為「阿姨」，直至在
    警察局製作筆錄後才知道被告的本名，伊都是用前4碼為
    0917之該支行動電話撥打至被告持用的0000000000號行動電
    話，叫被告「阿姨」，表明自己是「阿西」，再過去找被告
    買毒品，從今年7月中旬起至為警查獲止，共交易過5、6 次
    ，有時候我打電話是跟被告有金錢借貸關係，有時候是買毒
    品，所以聯絡未必都是為了買毒品，其中如附表三編號1之
    通訊監察譯文所示，該次伊要過去跟被告買毒品，表示帳先
    欠著，但被告不同意，後來伊有了錢，才到被告位於臺北縣
    蘆洲市的住處向其買了1000元的海洛因1小包，被告是住在3
    樓，隔著鐵門，從紗窗上的破洞交易；如附表三編號2之通
    訊監察譯文所示該次，伊是在被告家裡跟被告買了1000元的
    海洛因，通電話後被告確定伊可以過去後，5分鐘內就可以
    完成交易；如附表三編號3之通訊監察譯文所示該次，後來
    交易是在下午5時之後，因為當日早上有臨檢，後來被告要
    去接小孩不在家，經電話告知伊要在下午5時以後才會有，
    後來伊於下午5時以後，在被告家裡買了1000元的海洛因；
    如附表三編號4之通訊監察譯文所示該次，伊於當日下午7時
    許打電話去人才到，伊是買了1000元的海洛因；如附表三編
    號5之通訊監察譯文所示該次，伊因跟他人發生撞車事故，
    伊向前來的友人借到錢後，在被告住處向被告購得1000元的
    海洛因等語（見98年度偵字第22069號偵查卷宗第134至13 7
    頁），經核證人魏皓展、黃二郎上開證述毒品交易過程，尚
    無明顯矛盾或不合常情之處，且彼等所證向被告購買毒品海
    洛因之數量、價格、聯絡方式、交易手法盡皆相符，又衡以
    證人魏皓展、黃二郎與被告之子陳啟輝為國中同學、朋友關
    係，與被告並無仇隙，其應無不良動機故為不利被告之陳述
    。另參酌，證人魏皓展、黃二郎與被告確曾有於附表二、三
    所示時間以雙方之手機聯絡、見面乙節，此除經證人魏皓展
    、黃二郎於偵查及原審審理時證述在卷外，亦為被告所不爭
    執，渠等與被告對話內容詳如附表二、三各編號所示，此有
    通訊監察譯文附卷可憑（參見第22069號偵查卷第13至30頁
    、第151頁）。且觀諸渠等上開對話內容，可知證人魏皓展
    、黃二郎分別有十七次與被告聯繫，確認見面時間、地點，
    或告知被告渠等已至住處樓下等候，其中附表二編號7通話
    內容，被告除告知證人魏皓展「我在家」，還一再提醒證人
    魏皓展「樓下注意一下」，另附表三編號3通話內容，被告
    另告知證人黃二郎：「我五點才有‥」，似為證人魏皓展、
    黃二郎與被告為購買某物之事聯繫，惟被告與證人魏皓展、
    黃二郎均語意隱晦未敢明言雙方交易物品為何，被告尚提醒
    證人魏皓展注意樓下警察臨檢之事，實與一般正常物品買賣
    交易有別，反與所見毒品交易之對話情形吻合，參以證人魏
    皓展、黃二郎於偵查中均坦承上開通話內容是去找被告買海
    洛因，顯見附表二、三所示之通話內容，確係被告與證人魏
    皓展、黃二郎在洽談該證人欲向被告購買海洛因之事無疑，
    況證人魏皓展更結證其是經友人介紹而認識被告之子陳啟輝
    ，又透過陳啟輝與被告認識，先前是陳啟輝在販賣毒品，後
    來陳啟輝因另案被通緝到案入監執行後，就換成被告從事販
    賣毒品，清楚交待毫無刑案紀錄之被告會有本件販賣毒品犯
    行之背景緣由（見第22069號偵查卷宗第169、170頁），足
    徵證人魏皓展、黃二郎於偵查中所證是以前開電話與被告聯
    繫，向被告購買海洛因之事，並非子虛。
(二)雖證人魏皓展、黃二郎嗣於原審審理時翻異前詞，改稱其並
    未向被告購買毒品海洛因，是向被告借錢云云，且辯護人復
    為被告辯護稱：證人魏皓展、黃二郎於原審審理時已證稱並
    未向被告購得海洛因，且該證人魏皓展、黃二郎之證詞反覆
    ，則其於偵查中所為證述之真實性容有可疑云云。惟查證人
    魏皓展、黃二郎於偵訊中之陳述，是在記憶猶新的情況下所
    供，與事實較相近，而當時被告未在場，直接面對檢察官之
    訊問坦然供述，亦較無受外力干擾或事後串謀之情形。且依
    證人魏皓展、黃二郎於原審證述之全部內容觀之，證人魏皓
    展對於檢察官提示附表二各次通話內容質之對話為何事？證
    人魏皓展或稱是向被告借錢，或稱不太記得云云；復質之有
    無向被告借錢成功？證人魏皓展表示僅有借到三次，500元
    、200元、3000元云云；再質之證人魏皓展為何要找被告借
    錢？證人魏皓展則稱因為被告比較好借，但又稱總共借幾次
    不記得，現在還欠一萬、一萬五仟元云云；再經審判長要求
    證人魏皓展提出借錢紀錄，證人魏皓展竟稱是以頭腦紀錄，
    但除說明上開三次借款情形，其餘各次借款日期、金額，又
    改稱不太清楚云云（見原審卷第79至85頁），證人魏皓展就
    上開借款之事實證述前後不一致，又無其他證據可佐，已難
    遽信為真實；另證人黃二郎經檢察官質之歷次通話內容為何
    事？一再表示忘記了、不太清楚，僅泛稱不是借錢，就是還
    錢云云，且對於與被告各次通話後，有無借錢成功？又稱時
    間久了，有時有借到，有時沒有借到，沒有印象云云（見原
    審卷第88至89頁），完全未能明確指出各次向被告借錢時間
    、金額等具體事實，其上開證述內容，實與常情有悖，殊難
    採信。參以觀諸卷附之如附表二、三通訊監察譯文所示，證
    人魏皓展、黃二郎與被告間之對話均極為簡短、語意隱晦，
    時日又甚為集中，每通之間隔短暫，通話內容僅聯繫見面時
    間地點，完全未提及借款之事，核與一般行動電話使用者之
    對話內容形態相較，顯然有異，況且證人魏皓展、黃二郎與
    被告並無直接且密切之交情，縱因被告係其等友人陳啟輝之
    母，衡情豈有在陳啟輝入監執行之情形下，幾乎天天電話聯
    絡再登門拜訪厚顏借貸，尤以證人魏皓展、黃二郎均自陳並
    非每次都能借到錢一節，益見渠等於原審時改稱是向被告借
    款，並未向被告購買海洛因云云，難認屬實。復審諸證人黃
    二郎於偵查中應訊時，檢察官乃係就所有相關之通訊監察譯
    文逐筆提示訊問該證人，而非僅限於附表三所示五日之通訊
    監察譯文，但該證人黃二郎並非證稱每次與被告之電話聯絡
    均係交易毒品或均有交易完成，而係在其逐筆檢視譯文回憶
    後，始篩選出前揭數次確有購得海洛因之事實，且能清楚說
    明其餘次數之電話聯絡並非購買毒品或未能交易完成之具體
    緣由，由此可知證人黃二郎於偵查中並非對所提示之通訊監
    察譯文均全盤承認，而係在逐一檢視、回憶後，始篩選確有
    交易毒品完成之次數，再審諸被告於警偵訊及原審羈押庭之
    歷次筆錄內容，被告就證人黃二郎是以上開電話聯繫向其借
    款等有利事實竟隻字未提，亦與事理有違，堪認證人魏皓展
    、黃二郎於原審審理時所為上開證述，均係事後迴護被告之
    詞，不足採信。辯護人辯稱證人魏皓展、黃二郎於偵查中所
    述不實云云，要難採認。再以證人魏皓展、黃二郎如須兌換
    美金，大可至銀行兌換，豈有大費周章央被告兌換美金之理
    。故被告辯稱伊與證人魏皓展、黃二郎被監聽之對話係其等
    向伊借款或央伊換美金云云，均與常情不符，不足採信。
(三)被告另以警方查獲之毒品海洛因等物品均為其子陳啟輝所有
    ，而且陳啟輝有施用毒品習慣，被告為使其與毒品斷絕，曾
    於97年7、8月間，向警方提出檢舉，陳啟輝因此入獄服刑，
    但當時警方在查獲陳啟輝後並未併將藏放在被告住處之毒品
    等物扣押，家中藏放有該等物品實為被告所不知云云置辯。
    而證人即被告之子陳啟輝復於原審審理時證稱：伊於位於臺
    北縣蘆洲市○○路136號3樓住處廚房的冰箱上藏有分裝成三
    、四十包的毒品海洛因，合計約10公克，是在伊入獄的前二
    天，約97年9月19日至20日買的云云。惟查員警係在被告住
    處櫃子內搜出部分毒品海洛因乙節，已據本院當庭勘驗搜索
    光碟內容無誤，有本院99年8月25日勘驗筆錄附卷可稽（見
    本院更一審卷第47頁），並有現場蒐證照片一張附卷足憑（
    見第22069號偵查卷宗第90頁），與被告供述、證人陳啟輝
    前開證述毒品海洛因藏放地點為廚房冰箱上方一節不符，且
    經原審提示上開蒐證照片予證人陳啟輝閱覽後，證人陳啟輝
    旋即改稱：伊會先拿幾包毒品放在照片中的櫥櫃，以免被告
    看伊常常去廚房翻東西，該櫥櫃也是在廚房裡，放在櫥櫃是
    為了方便伊每日施用，伊怕被告知道伊藏放毒品，冰箱是在
    轉角處，伊是家中個子最高者，才能拿的到，放在櫥櫃中的
    ，伊施打完就丟了云云，顯見證人陳啟輝對於扣案毒品藏放
    地點一節，前後證述已有歧異，且依上開蒐證照片顯示，櫥
    櫃中查獲之海洛因數包，均未以其他物品包裝、掩飾，而係
    分散放置於櫥櫃內明顯可見之處等情，又與證人陳啟輝證稱
    為恐被告知悉，乃將毒品等物藏放於家中廚房冰箱、櫥櫃等
    處之情形不符，益見證人陳啟輝前開所述，顯有事後迴護偏
    袒被告之嫌，自難採信。至於被告辯稱是伊主動向警方檢舉
    證人陳啟輝乙節，故經原審查證屬實，此有臺北縣政府警察
    局蘆洲分局98年11月13日北縣警蘆刑字第0980040226號函（
    見原審卷第64至73頁）在卷可參，然證人陳啟輝當時係因另
    案經法院判決確定，於執行程序傳拘未到而有逃匿事實之通
    緝犯，其情節顯與因知悉他人犯罪而主動向警方舉發之情形
    不同，被告當時係基於何種思惟而通報警方查緝通緝犯之陳
    啟輝，因無其他事證足憑，尚無可確知，然上開通報之事實
    要與被告事後所為本件毒品買賣交易無涉，要難遽採為有利
    被告之認定，是被告此節所辯，並無足取。
(四)辯護人另主張被告住處之紗窗完好無破洞，亦無縫隙，顯與
    證人魏皓展、黃二郎所述本件毒品是從鐵門縫隙、紗窗破洞
    交易乙節不符，上開證人所述不實在云云，並聲請履勘現場
    及傳喚證人承辦員警查明此事。經查，辯護人上開主張，並
    未提出實據，且與本院上揭認定不符，又本件案發迄今已逾
    1年，上述地點鐵門、紗窗情形是否與被告行為時相同，並
    非無疑；且經本院勘驗案發當日搜索錄影畫面，亦無攝及被
    告上址住處大門、鐵門等畫面，亦有本院勘驗筆錄在卷可查
    （見本院更一審卷第47頁），依現存證據顯無法證明辯護人
    上開主張為真，況依被告於本院上訴審審理時供稱；我們家
    沒有破窗子，那是很久以前，小偷要偷東西弄破的等語（見
    本院上訴審卷第108頁），似亦不否認被告住處之紗窗曾因
    小偷行竊而破損之情，是本院認此部分待證事實已經明確，
    並無勘驗及傳喚承辦員警之必要。
(五)此外，於被告住處為警查扣之粉末38小包，經送法務部調查
    局濫用藥物實驗室鑑驗結果，均含第一級毒品海洛因成分，
    合計淨重2.41公克，有該局濫用藥物實驗室98年8月20日調
    科壹字第09823022610號鑑定書附卷可憑（見第22191號偵卷
    第71頁），復有供被告販賣前揭毒品海洛因所用之分裝紙袋
    3 個、門號0000000000號行動電話1支扣案可證，佐以被告
    為警查獲後所採集之尿液檢體送驗結果，呈嗎啡、可待因陰
    性反應，有台灣檢驗科技股份有限公司濫用藥物檢驗報告一
    紙附卷可證（見第22191號偵卷第173頁），被告亦否認有何
    施用毒品海洛因之犯行，足見被告持有扣案之海洛因38小包
    ，並非供己施用；衡以，被告購入毒品海洛因既非供己施用
    ，如無對外販售他人之舉，何需分裝高達38包之多，亦與常
    情有悖，是被告辯稱並無販賣海洛因予證人魏皓展、黃二郎
    云云，亦屬卸責之詞，不足採信。
(六)按販賣毒品罪之所謂「意圖」，即犯罪之目的，原則上不以
    發生特定結果為必要，只需有營利之意圖為已足，不以買賤
    賣貴而從中得利為必要（參見最高法院97年度台上字第2109
    號判決意旨）。被告既分別販賣前揭海洛因給證人魏皓展、
    黃二郎，同時各向其等收取如附表所示之現金，顯見雙方即
    有交易之對價關係，被告當有營利之意圖無疑。
(七)綜上所述，足徵被告確有上述販賣海洛因之事實，其所辯復
    無足取，是以本件事證以臻明確，被告之犯行應堪認定，應
    依法論科。又本件事證已明，被告請求再行傳喚證人魏皓展
    、黃二郎部分，因該等證人均於原審具結作證實施交互詰問
    ，本院認即無必要，併此說明。
二、論罪科刑之理由
(一)按法規之制定與法規之修正，如有特定生效日之必要者，依
    中央法規標準法第14條或第20條第2項準用第14條之規定，
    應分別特定其施行日期。法規制定或前次修正基於特殊因素
    所特定之施行日期，並不適用於日後修正或再次修正之條文
    。又法律之制定或修正，若未明定施行日期者，中央法規標
    準法雖未規定應自何時生效，然法律既經制定或修正並經總
    統公布，自應依一般原則，自公布日起算至第3日發生效力
    （參見司法院98年6月29 日院台廳刑一字第0980014643號函
    ，本院卷第97頁）。92年7月9日修正公布之毒品危害防制條
    例第36條規定：「本條例自公布後6個月施行」，其立法理
    由謂：「依修正草案第2條第3項規定，法務部需會同衛生署
    成立審議委員會每3個月定期檢討調整毒品之分級及品項，
    而本次新增第4級毒品，有需要在新法施行前先經該審議會
    檢討後再調整公布，爰預留6個月緩衝期，以利處理。依本
    條例新修正之規定，有必要再訂定相關子法及修正相關法規
    ，以配合本條例之施行，故亦有需要預留適當緩衝期，以利
    訂頒相關子法及相關法規之配合修正」，故該條規定，顯係
    因應該次修正之需，始預留適當之緩衝期，故其後修正條文
    之施行日期尚難援引此一規定而為標準，若未明定施行日期
    者，自應依一般原則，自公布日起算至第3日發生效力。查
    總統於98年5月20日以華總一義字第09800125141號令修正公
    布毒品危害防制條例第4、11、11之1、17、20、25條條文，
    依上開說明，修正條文應自公布日起第3日即98年5月22日發
    生效力。是被告為上揭販賣第一級毒品犯行時，毒品危害防
    制條例業已生效施行，是本件被告之犯行應逕適用現行毒品
    危害防制條例第4條第1項之規定，而無比較新舊法之問題，
    先予敘明。
(二)查海洛因係屬毒品危害防制條例第2條第2項第1款所列之第
    一級毒品，是核被告上開所為，均係犯毒品危害防制條例第
    4條第1項之販賣第一級毒品罪。被告持有第一級毒品，復進
    而販賣，其持有毒品之低度行為，為販賣之高度行為所吸收
    ，不另論罪。被告於如附表一編號一至十七所示之十七次販
    賣第一級毒品之犯行，犯意各別，且係分別所為，應予分論
    併罰。按販賣第一級毒品罪之法定刑為「死刑或無期徒刑；
    處無期徒刑者，得併科新臺幣二千萬元以下罰金」。然同為
    販賣第一級毒品之人，其原因動機不一，犯罪情節未必盡同
    ，或有大盤毒梟者，亦有中、小盤之分，甚或僅止於吸毒者
    友儕間為求互通有無之有償轉讓者亦有之，其販賣行為所造
    成危害社會之程度自屬有異，法律科處此類犯罪，所設之法
    定最低本刑卻同為「死刑或無期徒刑；處無期徒刑，得併科
    新臺幣二千萬元以下罰金」，不可謂不重。於此情形，倘依
    其情狀處以有期徒刑，即足以懲儆，並可達防衛社會之目的
    者，自非不可依客觀之犯行與主觀之惡性二者加以考量其情
    狀，是否有可憫恕之處，適用刑法第59條之規定酌量減輕其
    刑，期使個案裁判之量刑，能斟酌至當，符合比例原則。查
    被告販賣第一級毒品海洛因之對象僅魏皓展、黃二郎二人，
    販賣之海洛因數量甚微，總所得僅區區現金一萬六千七百元
    ，獲利有限，又無證據足以證明其為大量走私進口或長期販
    賣毒品之所謂「大盤」、「中盤」之販毒者，惡性與犯罪情
    節核與大毒梟有重大差異，如不論其情節輕重，遽處以販賣
    毒品罪之法定本刑死刑或無期徒刑，誠屬情輕法重，過於嚴
    苛，有傷人民對法律之情感，其等犯罪情狀，顯有可憫恕之
    情況，本院認科以最低度刑，仍嫌過重，爰均依刑法第59條
    規定，酌量減輕其刑。
三、原判決就被告如附表一編號一至十七所示部分，予以論科，
    固非無見。惟查（一）原判決理由中固載稱「被告使用之門
    號0000000000號行動電話通訊監察譯文，係依法定程序核發
    通訊監察書而實施監聽，所為此部分監聽內容，自有證據能
    力……」（見原判決第4頁第16至18行），惟並未說明本件
    執行通訊監察係依法定程序核發通訊監察書之依憑，且於原
    審審判期日未提示該通訊監察書踐行調查程序（見原審卷第
    94至95頁），卷內亦無該通訊監察書可資覆按，顯有未當。
    （二）又扣案之門號0000000000號行動電話1支（含SIM卡）
    ，係被告之女陳芓凝所申辦所有之物，業據被告供明在卷（
    見本院更一審卷第69頁），並有遠傳電信公司使用者資料一
    份在卷可參（見第22069號偵查卷第179頁），原判決對於上
    開扣案之行動電話1支（含SIM卡），並未查明究屬何人所有
    ，即遽認係被告所有，供聯絡販毒所用之物，依毒品危害防
    制條例第19條第一項規定宣告沒收，亦有未合。是被告上訴
    意旨猶執陳詞，否認部分犯罪，固無理由，惟原判決既有上
    開可議之處，自應由本院予以撤銷改判。審酌被告前無犯罪
    前科（見本院卷內被告前案紀錄表），素行尚佳，本可守法
    自重，透過正當之工作或經濟活動獲取利益，詎為圖賺取不
    法利益，竟以販賣第一級毒品海洛因之方式牟利，助長毒品
    之散布，對於國民健康及社會秩序已生危害，應予非難，兼
    衡被告之生活狀況、品行、智識程度、販賣之次數、所得利
    益暨所生之危害，及犯罪後並未坦承犯行等一切情狀，量處
    如主文第二項所示之刑，並定其應執行之刑為有期徒刑二十
    五年，以資懲儆。
四、又按犯毒品危害防制條例第4條至第9條之罪者，其供犯罪所
    用或因犯罪所得之財物，均沒收之，如全部或一部不能沒收
    時，追徵其價額或以其財產抵償之，毒品危害防制條例第19
    條第1項分別定有明文；又毒品危害防制條例第19 條第1項
    規定，犯同條例第4條至第9條之罪者，其供犯罪所用或因犯
    罪所得之財物，均沒收之，但並無「不問屬於犯人與否沒收
    之」之特別規定，自應仍有刑法第38條第1項第3款、第3項
    前段之適用，即以屬於犯人所有者為限，始得沒收之；又因
    毒品危害防制條例第19條第1項係採義務沒收主義，故犯罪
    所得之對價，不問其中成本若干，利潤多少，均應全部諭知
    沒收，且該條所稱「追徵其價額」者，必限於所沒收之物為
    金錢以外之其他財物而無法沒收時，始應追徵其價額，使其
    繳納與原物相當之價額，如所得財物為金錢而無法沒收時，
    應以其財產抵償之，而不發生追徵價額之問題。經查：
(一)扣案之海洛因38小包（合計淨重2.41公克），為第一級毒品
    ，屬違禁物，業經鑑驗明確，不問屬於犯人與否，依最高法
    院98年度臺上字第738號判決意旨，應依毒品危害防制條例
    第18條第1項前段規定，於附表一編號十二所示犯行中諭知
    沒收銷燬之；至於盛裝上開第一級毒品海洛因之包裝塑膠袋
    38個、外包裝紙袋3個，乃是被告所有，分裝上開海洛因所
    用，即係用於包裹毒品，防其裸露、潮濕，便於攜帶，乃供
    販賣毒品所用之物，均應依毒品危害防制條例第19條第1項
    之規定，於上開犯行之主文項內宣告沒收。
(二)又本件被告販賣毒品海洛因之所得（分別詳如附表一各編號
    所示），爰依毒品危害防制條例第19條第1項規定，於各該
    犯行之主文項內分別諭知沒收，且如全部或一部不能沒收時
    ，則以被告之財產抵償之。
(三)另扣案之電子磅秤1臺、夾鏈袋4包等物，被告否認為其所有
    ，且亦乏證據證明與本件販賣毒品之犯罪事實有所關聯，自
    不予宣告沒收。
(四)至於被告另經警方扣案之門號0000000000號行動電話1支、
    隨身現金680元、皮夾1個、記事本1本，雖亦係被告所有之
    物，惟查無任何積極證據證明與本件販賣第一級毒品犯行直
    接相涉，爰不併予宣告沒收，附此敘明。
據上論斷，應依刑事訴訟法第369條第1項前段、第364條、第299
條第1項前段，毒品危害防制條例第4條第1項、第18條第1項前段
、第19條第1項，刑法第11條前段、第59條、第51條第5款，判決
如主文。
本案經檢察官孫冀薇到庭執行職務。
中    華    民    國    99    年    10    月    12    日
                  刑事第十八庭審判長法  官  吳鴻章
                                    法  官  曾淑華
                                    法  官  汪梅芬
以上正本證明與原本無異。
如不服本判決，應於收受送達後10日內向本院提出上訴書狀，其
未敘述上訴之理由者並得於提起上訴後10日內向本院補提理由書
（均須按他造當事人之人數附繕本）「切勿逕送上級法院」。
                                    書記官  劉寶鈴
中    華    民    國    99    年    10    月    12    日
附錄：本案論罪科刑法條全文
毒品危害防制條例第4條
製造、運輸、販賣第一級毒品者，處死刑或無期徒刑；處無期徒
刑者，得併科新臺幣 2 千萬元以下罰金。
製造、運輸、販賣第二級毒品者，處無期徒刑或 7 年以上有期
徒刑，得併科新臺幣 1 千萬元以下罰金。
製造、運輸、販賣第三級毒品者，處 5 年以上有期徒刑，得併
科新臺幣 7 百萬元以下罰金。
製造、運輸、販賣第四級毒品者，處 3 年以上 10 年以下有期
徒刑，得併科新臺幣 3 百萬元以下罰金。
製造、運輸、販賣專供製造或施用毒品之器具者，處 1 年以上
7 年以下有期徒刑，得併科新臺幣 1 百萬元以下罰金。
前五項之未遂犯罰之。
 附表一：
┌──┬─────┬───────┬─────┬─────┬────┬────────────┐
│編號│  時  間  │ 地     點    │數量及金額│對   象   │所犯罪名│        宣告刑          │
├──┼─────┼───────┼─────┼─────┼────┼────────────┤
│1   │98.7.20日 │臺北縣蘆洲市中│新臺幣( 下│魏皓展    │販賣第一│處有期徒刑拾伍年肆月。販│
│    │21時許    │正路136號3樓  │同)1000 元│          │級毒品罪│賣毒品所得新臺幣壹仟元沒│
│    │          │              │、重約0.15│          │        │收，如全部或一部不能沒收│
│    │          │              │至0.2公克 │          │        │時，以其財產抵償之。    │
│    │          │              │之海洛因1 │          │        │                        │
│    │          │              │包        │          │        │                        │
├──┼─────┼───────┼─────┼─────┼────┼────────────┤
│2   │98.7.21日 │同上          │同上      │同上      │販賣第一│處有期徒刑拾伍年肆月。販│
│    │10時許    │              │          │          │級毒品罪│賣毒品所得新臺幣壹仟元沒│
│    │          │              │          │          │        │收，如全部或一部不能沒收│
│    │          │              │          │          │        │時，以其財產抵償之。    │
├──┼─────┼───────┼─────┼─────┼────┼────────────┤
│3   │98.7.22日 │同上          │700元、重 │同上      │販賣第一│處有期徒刑拾伍年肆月。販│
│    │1時許     │              │約0.15至0 │          │級毒品罪│賣毒品所得新臺幣柒佰元沒│
│    │          │              │.2公克之  │          │        │收，如全部或一部不能沒收│
│    │          │              │海洛因1包 │          │        │時，以其財產抵償之。    │
├──┼─────┼───────┼─────┼─────┼────┼────────────┤
│4   │98.7.23日 │同上          │1000元、重│同上      │販賣第一│處有期徒刑拾伍年肆月。販│
│    │10時許    │              │約0.15至0.│          │級毒品罪│賣毒品所得新臺幣壹仟元沒│
│    │          │              │2公克之海 │          │        │收，如全部或一部不能沒收│
│    │          │              │洛因1包   │          │        │時，以其財產抵償之。    │
├──┼─────┼───────┼─────┼─────┼────┼────────────┤
│5   │98.7.24日 │同上          │同上      │同上      │販賣第一│處有期徒刑拾伍年肆月。販│
│    │21時許    │              │          │          │級毒品罪│賣毒品所得新臺幣壹仟元沒│
│    │          │              │          │          │        │收，如全部或一部不能沒收│
│    │          │              │          │          │        │時，以其財產抵償之。    │
├──┼─────┼───────┼─────┼─────┼────┼────────────┤
│6   │98.7.25日 │同上          │同上      │同上      │販賣第一│處有期徒刑拾伍年肆月。販│
│    │21時許    │              │          │          │級毒品罪│賣毒品所得新臺幣壹仟元沒│
│    │          │              │          │          │        │收，如全部或一部不能沒收│
│    │          │              │          │          │        │時，以其財產抵償之。    │
├──┼─────┼───────┼─────┼─────┼────┼────────────┤
│7   │98.7.27日 │同上          │同上      │同上      │販賣第一│處有期徒刑拾伍年肆月。販│
│    │17、18時許│              │          │          │級毒品罪│賣毒品所得新臺幣壹仟元沒│
│    │          │              │          │          │        │收，如全部或一部不能沒收│
│    │          │              │          │          │        │時，以其財產抵償之。    │
├──┼─────┼───────┼─────┼─────┼────┼────────────┤
│8   │98.7.28日 │同上          │同上      │同上      │販賣第一│處有期徒刑拾伍年肆月。販│
│    │19時許    │              │          │          │級毒品罪│賣毒品所得新臺幣壹仟元沒│
│    │          │              │          │          │        │收，如全部或一部不能沒收│
│    │          │              │          │          │        │時，以其財產抵償之。    │
├──┼─────┼───────┼─────┼─────┼────┼────────────┤
│9   │98.7.30日 │同上          │同上      │同上      │販賣第一│處有期徒刑拾伍年肆月。販│
│    │20、21時許│              │          │          │級毒品罪│賣毒品所得新臺幣壹仟元沒│
│    │          │              │          │          │        │收，如全部或一部不能沒收│
│    │          │              │          │          │        │時，以其財產抵償之。    │
├──┼─────┼───────┼─────┼─────┼────┼────────────┤
│10  │98.7.31日 │同上          │同上      │同上      │販賣第一│處有期徒刑拾伍年肆月。販│
│    │20時許    │              │          │          │級毒品罪│賣毒品所得新臺幣壹仟元沒│
│    │          │              │          │          │        │收，如全部或一部不能沒收│
│    │          │              │          │          │        │時，以其財產抵償之。    │
├──┼─────┼───────┼─────┼─────┼────┼────────────┤
│11  │98.8.1日  │臺北縣蘆洲市中│同上      │同上      │販賣第一│處有期徒刑拾伍年肆月。販│
│    │20時許    │正路附近      │          │          │級毒品罪│賣毒品所得新臺幣壹仟元沒│
│    │          │              │          │          │        │收，如全部或一部不能沒收│
│    │          │              │          │          │        │時，以其財產抵償之。    │
├──┼─────┼───────┼─────┼─────┼────┼────────────┤
│12  │98.8.2日  │臺北縣蘆洲市鷺│同上      │同上      │販賣第一│處有期徒刑拾伍年肆月。扣│
│    │16時許    │江國小對面    │          │          │級毒品罪│案之第一級毒品38小包（淨│
│    │          │              │          │          │        │重貳點肆壹公克）沒收銷燬│
│    │          │              │          │          │        │之；盛裝上開第一級毒品海│
│    │          │              │          │          │        │洛因之包裝塑膠袋參拾捌個│
│    │          │              │          │          │        │、紙袋參個均沒收。販賣毒│
│    │          │              │          │          │        │品所得新臺幣壹仟元沒收，│
│    │          │              │          │          │        │如全部或一部不能沒收時，│
│    │          │              │          │          │        │以其財產抵償之。        │
├──┼─────┼───────┼─────┼─────┼────┼────────────┤
│13  │98.7.22日 │臺北縣蘆洲市中│同上      │黃二郎    │販賣第一│處有期徒刑拾伍年肆月。販│
│    │12時許    │正路136號3樓  │          │          │級毒品罪│賣毒品所得新臺幣壹仟元沒│
│    │          │              │          │          │        │收，如全部或一部不能沒收│
│    │          │              │          │          │        │時，以其財產抵償之。    │
├──┼─────┼───────┼─────┼─────┼────┼────────────┤
│14  │98.7.23日 │同上          │同上      │同上      │販賣第一│處有期徒刑拾伍年肆月。販│
│    │11時許    │              │          │          │級毒品罪│賣毒品所得新臺幣壹仟元沒│
│    │          │              │          │          │        │收，如全部或一部不能沒收│
│    │          │              │          │          │        │時，以其財產抵償之。    │
├──┼─────┼───────┼─────┼─────┼────┼────────────┤
│15  │98.7.27日 │同上          │同上      │同上      │販賣第一│處有期徒刑拾伍年肆月。販│
│    │17時許    │              │          │          │級毒品罪│賣毒品所得新臺幣壹仟元沒│
│    │          │              │          │          │        │收，如全部或一部不能沒收│
│    │          │              │          │          │        │時，以其財產抵償之。    │
├──┼─────┼───────┼─────┼─────┼────┼────────────┤
│16  │98.7.28日 │同上          │同上      │同上      │販賣第一│處有期徒刑拾伍年肆月。販│
│    │19時許    │              │          │          │級毒品罪│賣毒品所得新臺幣壹仟元沒│
│    │          │              │          │          │        │收，如全部或一部不能沒收│
│    │          │              │          │          │        │時，以其財產抵償之。    │
├──┼─────┼───────┼─────┼─────┼────┼────────────┤
│17  │98.7.30日 │同上          │同上      │同上      │販賣第一│處有期徒刑拾伍年肆月。販│
│    │10時許    │              │          │          │級毒品罪│賣毒品所得新臺幣壹仟元沒│
│    │          │              │          │          │        │收，如全部或一部不能沒收│
│    │          │              │          │          │        │時，以其財產抵償之。    │
└──┴─────┴───────┴─────┴─────┴────┴────────────┘
附表二【通訊監察譯文】：
┌─┬─────┬──────┬──┬──────┬──────────────┬─────┐
│編│          │監察：A     │聯絡│對方：B     │談   話   內   容   譯   文 │ 卷面位置 │
│  │ 日期時間 │電話號碼    │    │電話號碼    │                            │          │
│號│          │姓名        │方向│姓名        │                            │          │
├─┼─────┼──────┼──┼──────┼──────────────┼─────┤
│1 │98/07/20  │0000000000  │←  │0000000000  │A：喂？                     │98年度偵字│
│  │21：18：22│甲○○      │    │魏皓展      │B：阿姨，小忠（鐘）在樓下。 │第22069 號│
│  │          │            │    │（小鐘）    │                            │偵查卷宗第│
│  │          │            │    │            │                            │13頁      │
├─┼─────┼──────┼──┼──────┼──────────────┼─────┤
│2 │98/07/21  │0000000000  │←  │0000000000  │A：喂？                     │98年度偵字│
│  │10：44：10│甲○○      │    │魏皓展      │B：小忠（鐘）在樓下。       │第22069 號│
│  │          │            │    │（小鐘）    │A：我開了啊！               │偵查卷宗第│
│  │          │            │    │            │B：喔！                     │14頁      │
├─┼─────┼──────┼──┼──────┼──────────────┼─────┤
│3 │98/07/22  │0000000000  │←  │0000000000  │A：喂？                     │98年度偵字│
│  │01：02：43│甲○○      │    │魏皓展      │B：小忠（鐘）在樓下。       │第22069 號│
│  │          │            │    │（小鐘）    │A：噢。                     │偵查卷宗第│
│  │          │            │    │            │                            │15頁      │
├─┼─────┼──────┼──┼──────┼──────────────┼─────┤
│4 │98/07/23  │0000000000  │←  │0000000000  │B：阿姨你在哪裡？           │98年度偵字│
│  │10：14：35│甲○○      │    │魏皓展      │A：我現在要再15分鐘才會回去 │第22069 號│
│  │          │            │    │（小鐘）    │   ，我在菜市場。           │偵查卷宗第│
│  │          │            │    │            │B：好啦，我在樓下等你。     │16頁      │
├─┼─────┼──────┼──┼──────┼──────────────┼─────┤
│5 │98/07/24  │0000000000  │←  │0000000000  │B：阿姨，到哪裡？           │98年度偵字│
│  │21：49：54│甲○○      │    │魏皓展      │A：你多久會到？             │第22069 號│
│  │          │            │    │（小鐘）    │B：我馬上就到了。           │偵查卷宗第│
│  │          │            │    │            │A：好啦，差不多5分。        │19頁      │
├─┼─────┼──────┼──┼──────┼──────────────┼─────┤
│6 │98/07/25  │0000000000  │←  │0000000000  │B：阿姨，小鐘，你在家噢？   │98年度偵字│
│  │21：29：34│甲○○      │    │魏皓展      │A：嗯！                     │第22069 號│
│  │          │            │    │（小鐘）    │B：好，我馬上到！           │偵查卷宗第│
│  │          │            │    │            │                            │20頁      │
├─┼─────┼──────┼──┼──────┼──────────────┼─────┤
│7 │98/07/27  │0000000000  │←  │0000000000  │B：阿姨你在哪？             │98年度偵字│
│  │17：58：16│甲○○      │    │魏皓展      │A：我在家，樓下注意一下。   │第22069 號│
│  │          │            │    │（小鐘）    │B：啥？                     │偵查卷宗第│
│  │          │            │    │            │A：樓-下-注-意-一-下-。     │24頁      │
│  │          │            │    │            │B：好。                     │          │
├─┼─────┼──────┼──┼──────┼──────────────┼─────┤
│8 │98/07/28  │0000000000  │←  │0000000000  │A：喂？                     │98年度偵字│
│  │19：07：29│甲○○      │    │魏皓展      │B：阿姨，小鐘，你在哪？     │第22069 號│
│  │          │            │    │（小鐘）    │A：在家。                   │偵查卷宗第│
│  │          │            │    │            │B：好，我現在過去。         │25頁      │
│  │          │            │    │            │A：多久？                   │          │
│  │          │            │    │            │B：差不多．．．2分鐘。      │          │
├─┼─────┼──────┼──┼──────┼──────────────┼─────┤
│9 │98/07/30  │0000000000  │←  │0000000000  │A：喂？                     │98年度偵字│
│  │20：58：28│甲○○      │    │魏皓展      │B：阿姨，小鐘在樓下。       │第22069 號│
│  │          │            │    │（小鐘）    │A：好！                     │偵查卷宗第│
│  │          │            │    │            │                            │28頁      │
├─┼─────┼──────┼──┼──────┼──────────────┼─────┤
│10│98/07/31  │0000000000  │←  │0000000000  │A：喂？                     │98年度偵字│
│  │20：41：09│甲○○      │    │魏皓展      │B：小鐘在樓下。             │第22069 號│
│  │          │            │    │（小鐘）    │                            │偵查卷宗第│
│  │          │            │    │            │                            │29頁      │
├─┼─────┼──────┼──┼──────┼──────────────┼─────┤
│11│98/08/01  │0000000000  │←  │0000000000  │A：喂？                     │98年度偵字│
│  │20：04：15│甲○○      │    │魏皓展      │B：阿姨你在哪？             │第22069 號│
│  │          │            │    │（小鐘）    │A：我在這邊耶，我在我家後面 │偵查卷宗第│
│  │          │            │    │            │   這邊，你知道嗎？         │30頁      │
│  │          │            │    │            │B：我知道，我馬上到。       │          │
├─┼─────┼──────┼──┼──────┼──────────────┼─────┤
│12│98/08/02  │0000000000  │←  │0000000000  │A：喂？                     │98年度偵字│
│  │16：45：42│甲○○      │    │魏皓展      │B：到了。                   │第22069 號│
│  │          │            │    │（小鐘）    │A：等一下噢。               │偵查卷宗第│
│  │          │            │    │            │B：沒關係。                 │151頁     │
└─┴─────┴──────┴──┴──────┴──────────────┴─────┘
附表三【通訊監察譯文】：
┌─┬─────┬──────┬──┬──────┬──────────────┬─────┐
│編│          │監察：A     │聯絡│對方：B     │談   話   內   容   譯   文 │ 卷面位置 │
│  │ 日期時間 │電話號碼    │    │電話號碼    │                            │          │
│號│          │姓名        │方向│姓名        │                            │          │
├─┼─────┼──────┼──┼──────┼──────────────┼─────┤
│1 │98/07/22  │0000000000  │←  │0000000000  │A：喂？                     │98年度偵字│
│  │11：48：18│甲○○      │    │黃二郎      │B：阿姨，阿西，我過去喔。   │第22069 號│
│  │          │            │    │（阿西）    │A：喔。                     │偵查卷宗第│
│  │          │            │    │            │                            │15頁      │
├─┼─────┼──────┼──┼──────┼──────────────┼─────┤
│2 │98/07/23  │0000000000  │←  │0000000000  │背景聲：B在跟朋友講電話。   │98年度偵字│
│  │11：58：10│甲○○      │    │黃二郎      │A：喂？                     │第22069 號│
│  │          │            │    │（阿西）    │B：阿姨喔，阿西，我現在過去 │偵查卷宗第│
│  │          │            │    │            │   喔。                     │16頁      │
│  │          │            │    │            │A：嗯。                     │          │
├─┼─────┼──────┼──┼──────┼──────────────┼─────┤
│3 │98/07/27  │0000000000  │←  │0000000000  │A：你有要過來嗎？           │98年度偵字│
│  │11：12：43│甲○○      │    │黃二郎      │B：我等一下好了。           │第22069 號│
│  │          │            │    │（阿西）    │A：我跟你說啦，你要『幾分鐘 │偵查卷宗第│
│  │          │            │    │            │   』，我要出去。           │23頁      │
│  │          │            │    │            │B：我要過去再打，我覺得不妥 │          │
│  │          │            │    │            │   當。                     │          │
│  │          │            │    │            │A：沒啦，我是說「我要出去」 │          │
│  │          │            │    │            │   ，你要「幾分鐘」？這樣聽 │          │
│  │          │            │    │            │   懂嗎？                   │          │
│  │          │            │    │            │B：噢．．．不然我晚一點再打 │          │
│  │          │            │    │            │   給你好了。               │          │
│  │          │            │    │            │A：我5點才有噢。            │          │
│  │          │            │    │            │B：好。                     │          │
├─┼─────┼──────┼──┼──────┼──────────────┼─────┤
│4 │98/07/28  │0000000000  │←  │0000000000  │A：喂？                     │98年度偵字│
│  │19：08：33│甲○○      │    │黃二郎      │B：阿姨，我阿西，我現在過去 │第22069 號│
│  │          │            │    │（阿西）    │   噢。                     │偵查卷宗第│
│  │          │            │    │            │A：嗯。                     │26頁      │
├─┼─────┼──────┼──┼──────┼──────────────┼─────┤
│5 │98/07/30  │0000000000  │←  │0000000000  │A：喂？                     │98年度偵字│
│  │10：30：36│甲○○      │    │黃二郎      │B：阿姨，我阿西，我現在過去 │第22069 號│
│  │          │            │    │（阿西）    │   噢。                     │偵查卷宗第│
│  │          │            │    │            │A：嗯。                     │27頁      │
└─┴─────┴──────┴──┴──────┴──────────────┴─────┘

司法院資訊處製作；財團法人民間司法改革基金會備份。
